# 公司支付的工程款或货款延期付款利息如何入账？

提问人：szhaona 时间：2023-01-30 17:37:40
1 、问题：公司未及时支付货款的延期利息记为营业成本、财务费用–利息支出还是营业外支出。查询了很多案例，各种处理都有，那什么情况该如何入账？
2 、个人判断：公司未及时支付货款的导致的延期利息与现金折扣可变对价不一样，为偶然非经常发生的业务，不应考虑计入营业成本；应按约定的资金占用计算方式计算后计入财务费用。
3 、个人判断后的疑问：支付货款的延期利息作为价外费用与主货物适用13%的税率，且公司已经收到发票，计入财务费用是否会导致无法抵扣进项？

回答人：chenyiwei
1 、应计入“财务费用——利息支出”。
2 、税务和会计处理是两个体系，各自遵循自身的处理原则和规则。